【裁判字號】    95,訴,841
【裁判日期】    951013
【裁判案由】    違反毒品危害防制條例
【裁判全文】
臺灣屏東地方法院刑事判決               95年度訴字第841號
公  訴  人  臺灣屏東地方法院檢察署檢察官
被      告  甲○○
上列被告因違反毒品危害防制條例案件，經檢察官提起公訴（95
年度毒偵字第1337、1528號），嗣被告於本院準備程序進行中先
就被訴事實為有罪之陳述，本院告知被告簡式審判程序之旨，並
聽取當事人之意見後，裁定改由受命法官獨任依簡式審判程序審
理，本院判決如下：
    主  文
甲○○施用第一級毒品，累犯，處有期徒刑玖月；又施用第一級
毒品，累犯，處有期徒刑玖月，扣案之海洛因壹包（淨重零點零
肆公克，包裝袋重零點貳伍公克）沒收銷燬之。應執行有期徒刑
壹年肆月，扣案之海洛因壹包（淨重零點零肆公克，包裝袋重零
點貳伍公克）沒收銷燬之。
    事  實
一、甲○○前於民國86年間因竊盜案件，經本院以86年度易字第
    2145號判處有期徒刑7 月，緩刑3 年確定（後經撤銷緩刑）
    ，88年間又因竊盜案件，經本院以88年度易字第1179號判處
    有期徒刑8 月確定，同年間復因違反毒品危害防制條例案件
    ，經本院以89年度易字第349 號判處有期徒刑1 年2 月，合
    併定應執行刑1 年8 月，上開各罪接續執行，於90年10月29
    日縮短刑期假釋出獄，於91年7 月26日假釋未經撤銷，以已
    執行完畢論。又於92年間，因違反毒品危害防制條例案件，
    經本院以92年度訴字第333 號判處有期徒刑1 年4 月確定，
    於93年間，經本院以93年度易字第404 號判決處有期徒刑10
    月確定，2 罪接續執行，於94年11月22日縮短刑期假釋出監
    付保護管束，嗣於95年4 月25日假釋期滿未經撤銷，以已執
    行完畢論。
二、另其於88年間曾因施用毒品，經本院裁定送觀察勒戒，認無
    繼續施用毒品傾向，由臺灣屏東地方法院檢察署檢察官以88
    年度偵字第3101號為不起訴處分確定，復因施用毒品，經本
    院裁定送觀察勒戒，認有繼續施用毒品傾向，經本院裁定令
    入戒治處所施以強制戒治，本院並以89年度易字第349 號判
    處有期徒刑1 年2 月確定；強制戒治部分因實施成效良好，
    於89年7 月18日停止戒治出所付保護管束，續為有期刑徒部
    分之執行，於90年1 月13日強制戒治期滿未經撤銷，視為執
    行完畢；再於92年間，復施用毒品，經本院裁定令入戒治處
    所施以強制戒治，於92年11月13日停止戒治釋放出所，並於
    93年1 月9 日因法律修正報結。
三、詎甲○○仍不知悔改戒絕毒品，於前開強制戒治停止戒治釋
    放後5 年內，復基於施用第一級毒品海洛因之犯意，先於95
    年8 月1 日某時，在屏東縣潮州鎮○○路公園內，將海洛因
    裝入針筒加水稀釋，再以針筒注射手臂之方式施打海洛因1
    次，嗣於95年8 月3 日因涉嫌贓物案件，為警帶回警局詢問
    ，經其同意採集其尿液送驗，結果呈第一級毒品海洛因陽性
    反應，而查悉上情。又於95年8 月9 日下午1 時許，在屏東
    縣萬巒鄉萬巒大橋旁某處涼亭內，以上開方式，施用第一級
    毒品海洛因1 次，嗣於95年8 月11日中午12時15分許，在屏
    東縣萬巒鄉萬巒大橋上，因形跡可疑，為警查獲，並扣得海
    洛因1 包（淨重0.04公克，包裝袋重0.25公克），而查知上
    情。
四、案經屏東縣警察局潮州分局報告臺灣屏東地方法院檢察署檢
    察官偵查起訴。
    理  由
一、本件被告所犯係死刑、無期徒刑、最輕本刑為3 年以上有期
    徒刑以外之罪，其於本院準備程序中就被訴事實為有罪之陳
    述，經本院合議庭裁定由受命法官獨任依簡式審判程序，先
    予敘明。
二、上揭事實，業據被告坦承不諱，其先後2 次為警查獲經採尿
    送鑑定結果，確呈嗎啡陽性反應，分別有長榮大學95年8 月
    21日尿液檢驗確認報告（見潮警刑字第0950026315號卷第4
    頁）及台灣檢驗科技股份有限公司95年8 月24日
    KＺ000000000000號濫用藥物尿液檢驗報告（見95年度毒偵字
    第1337號卷第21頁）各1 份在卷足憑；另扣案之白色粉末1
    包經送法務部調查局鑑定結果，認確含海洛因成分，有該局
    95年8 月29日調科壹字第09523007020 號鑑定通知書在卷可
    證（見95年度毒偵字第1337號卷第16頁），此外復有扣押筆
    錄、扣押物品目錄表、扣押物品清單、查獲現場相片等在卷
    可佐，被告自白顯與事實相符。次查被告於88年間曾因施用
    毒品，經本院裁定送觀察勒戒，認無繼續施用毒品傾向，由
    臺灣屏東地方法院檢察署檢察官為不起訴處分確定，復因施
    用毒品，經本院裁定送觀察勒戒，認有繼續施用毒品傾向，
    經本院裁定令入戒治處所施以強制戒治，於89年7 月18日停
    止戒治出所付保護管束，而於90年1 月13日期滿未經撤銷，
    視為執行完畢；又於92年間，因施用毒品，經本院裁定令入
    戒治處所施以強制戒治，於92年11月13日停止戒治釋放出所
    ，並於93年1 月9 日因法律修正報結之事實，有臺灣屏東地
    方法院檢察署刑案資料查註紀錄表、臺灣高等法院被告全國
    前案紀錄表各1 份在卷可按，是被告於強制戒治執行釋放後
    5 年內再犯本件施用毒品犯行，事證明確，應予依法論科。
三、查海洛因係屬毒品危害防制條例第2 條第2 項第1 款所規定
    之第一級毒品，是核被告所為，係犯毒品危害防制條例第10
    條第1 項之施用第一級毒品罪。被告持有毒品復進而施用，
    其持有毒品之低度行為，為施用毒品之高度行為所吸收，不
    另論罪。另據被告供稱：其施用時間不一定，有時每日施用
    ，有時10幾日施用1 次等語，堪認其施用毒品尚未成癮，是
    其上開2 次施用毒品犯行，顯係基於個別之犯意，且行為互
    殊，應予分論併罰。又被告前有如事實欄所示之科刑及執行
    情形，有臺灣屏東地方法院檢察署刑案資料查註紀錄表、臺
    灣高等法院被告前案紀錄表各1 份附卷足憑，其於刑之執行
    完畢後5 年內，再犯本件有期徒刑之罪，為累犯，應依刑法
    第47條第1 項加重其刑。爰審酌被告有多次施用毒品，足以
    戕害其身心，滋生其他犯罪，且前科累累，素行不佳，已如
    前述，惟念其犯後坦承犯行，且施用毒品行為於本質上係屬
    自我戕害行為，反社會性之程度應屬較低等一切情狀，並斟
    酌檢察官之求刑，各量處如主文所示之刑，並定其應執行刑
    。末扣案之第一級毒品海洛因1 包（淨重0.04公克，空包裝
    袋重0.25公克），為查獲之毒品（包裝袋部分，因沾有第一
    級毒品，與毒品無法析離，應整體視為毒品），應依毒品危
    害防制條例第18條第1 項規定，宣告沒收銷燬之。
四、公訴意旨另以：被告除有上開經論罪科刑之施用毒品2 次犯
    行外，於95年7 月間某日起至同年8 月9 日下午1 時許前之
    期間內，尚有多次施用毒品之犯行，且與上開論罪科刑部分
    在法律評價上係屬包括一罪之集合犯等語。
(一)按犯罪事實應依證據認定之，無證據不得認定犯罪事實；又
    被告之自白，不得作為有罪判決之唯一證據，仍應調查其他
    必要之證據，以察其是否與事實相符，刑事訴訟法第154 條
    第2 項、第156 條第2 項分別定有明文。申言之，被告之自
    白，應以補強證據擔保其真實性；亦即以補強證據之存在，
    藉之限制自白在證據上之價值。而所謂補強證據，則指除該
    自白本身外，其他足資以證明自白之犯罪事實確具有相當程
    度真實性之證據而言。雖其所補強者，非以事實之全部為必
    要，但亦須因補強證據與自白之相互利用，而足使犯罪事實
    獲得確信者，始足當之（最高法院74年台覆字第10號判例參
    照）。
(二)本件公訴意旨所指被告另有多次施用毒品犯行，無非係以被
    告於警詢、偵查之自白為論據，然此部分事實，除被告之自
    白外，遍閱全卷，查無補強證據可資參佐（如驗尿報告、查
    獲毒品或已使用過之施用器具等），自難僅依被告自白遽為
    有罪之認定，惟公訴人既認與前揭論罪科刑部分具有集合犯
    之關係，本院爰不另為無罪之諭知，附此敘明。
據上論斷，應依刑事訴訟法第273 條之1 第1 項、第299 條第1
項前段，毒品危害防制條例第10條第1 項、第18條第1 項前段，
刑法第11條、第47條、第51條第5款，判決如主文。
本案經檢察官陳川傑到庭執行職務。
中    華    民    國    95    年    10    月    13    日
                  刑事第五庭    法  官  陳秀慧
以上正本證明與原本無異。
如不服本判決應於收受本判決送達後十日內向本院提出上訴書狀，
其未敘述上訴理由者，並得於提起上訴後十日內向本院補提理由
書狀（均須按他造當事人之人數附繕本）「切勿逕送上級法院」
附錄本判決論罪科刑法條：
毒品危害防制條例第10條第1項：
施用第一級毒品者，處6月以上5年以下有期徒刑。
中    華    民    國    95    年    10    月    13    日
                                書記官  林志憲


司法院資訊處製作；財團法人民間司法改革基金會備份。
